【裁判字號】    99,易,247
【裁判日期】    990319
【裁判案由】    家庭暴力防治法
【裁判全文】
臺灣臺北地方法院刑事判決               99年度易字第247號
公  訴  人  臺灣臺北地方法院檢察署檢察官
被      告  甲○○
上列被告因家庭暴力防治法案件，經檢察官提起公訴（98年度偵
字第27597號），本院判決如下：
    主  文
甲○○違反法院依家庭暴力防治法第十四條第一項所為禁止實施
家庭暴力、禁止騷擾之民事通常保護令裁定，處拘役參拾日，如
易科罰金，以新臺幣壹仟元折算壹日。
    事  實
一、甲○○與乙○○係夫妻，屬家庭暴力防治法第3條第1款所定
    之家庭成員關係。甲○○於民國98年6月11日，經本院民事
    庭以98年度家護字第223號民事通常保護令裁定，不得直接
    或間接對乙○○實施身體或精神上不法侵害之行為，不得為
    騷擾、接觸、跟蹤、通話之行為；保護令有效期間為1年，
    自核發時起生效。甲○○明知不得違反保護令規定，仍屢次
    違反保護令之規定（本院98年度簡字第3826、4001、5025號
    判決在案）。嗣於98年7月間，因乙○○經營之寵物店面須
    要粉刷，乙○○為節省聘雇工人之工資，而央請甲○○至新
    店市○○路○段117號協助粉刷，甲○○同意協助，即經由
    乙○○之同意進至台北縣新店市○○路○段117號處，並與
    乙○○共同居住。惟於98年11月25日翌日7時許，甲○○因
    前日飲酒酒意未退，見乙○○要外出，竟基於違反保護令之
    犯意，辱罵乙○○「幹你娘」，並將該寵物店內裝狗用之籃
    子推向乙○○，而對乙○○為騷擾、實施身體不法侵害之行
    為。
二、案經臺北縣政府警察局新店分局報告臺灣臺北地方法院檢察
    署檢察官偵查起訴。
    理  由
一、訊據被告甲○○坦承於上開時、地，辱罵被害人乙○○，以
    及曾以手將上開寵物店內裝狗用籃子推向被害人等情不諱，
    惟辯稱:是因為被害人罵我「沒有用」、「你去死」、「都
    沒有賺錢回來」，所以我才罵她，我才拍籃子，但籃子並沒
    有丟到被害人，我不是有意的云云。惟查:
  (一)上揭犯罪事實，業據證人即被害人乙○○於本院審理時結證
    :被告收到保護令後，在98年7月左右，因為位於臺北縣新店
    市○○路○段117號店面要塗油漆，被告二哥說因為經濟狀
    況不好，找工人要花錢，為了省錢，所以找被告回來幫忙。
    從那時起被告就住在那裡，在11月25日早上，因為我要跑出
    去，被告看我要出去，就罵我三字經「幹你娘」。被告還把
    裝狗的籃子丟向我等語在案。參以被告於本院審理時亦曾自
    承:當天有罵被害人及拿籃子丟被害人等情不諱（參本院99
    年3月5日審判筆錄第9、12頁），足認證人乙○○上開證詞
    非虛，而可採信。又查，被告甲○○與被害人乙○○現仍為
    夫妻，為被告所不爭執。本院民事庭於98年6月11日以98年
    度家護字第223號核發民事通常保護令，命令被告不得對被
    害人實施身體不法侵害，及不得直接或間接對被害人乙○○
    為騷擾之行為，保護令有效期間為1年，自核發時起生效，
    此為被告所不爭執，並有保護令在卷可參（參偵卷第17-18
    頁）。被告為阻止被害人外出，而將寵物店內裝狗用籃子推
    向被害人，自屬對被害人之身體實施不法侵害行為。又按騷
    擾者，謂任何打擾、警告、嘲弄或辱罵他人之言語、動作或
    製造使人心生畏怖情境之行為，同條第3款亦有明定。被告
    對告訴人出言辱罵「幹你娘」三字經等語，自屬對被害人為
    家庭暴力防治法第2條第3款之騷擾行為。被告於前開保護令
    核發後，已多次因違反保護令，而經本院為科刑之判決，此
    有臺灣高等法院被告前案紀錄表在卷可稽。其亦自承知道不
    能辱罵被害人，不能對被害人身體實施暴力，竟仍為上開行
    為，其係明知而有意違反保護令之命令，已至為明確，所辯
    :不是有意的云云，為卸責之詞不足採信。
  (二)至於公訴人起訴事實認被告除有上開違反保護令之行為外，
    並於98年11月24日下午某時進至乙○○位於臺北縣新店市○
    ○路○段117號住居所，認其有違反上開保護令之應遠離至
    少200公尺之命令。經查，被告於上開時間，曾進入並居住
    於被害人之上開處所，此為被告所不爭執，並據證人乙○○
    結證在案。又上開保護令中亦有「遠離乙○○位於臺北縣新
    店市○○路○段117號住居所至少200公尺」之命令。但質之
    證人乙○○自承:在98年7月左右，因為臺北縣新店市○○路
    ○段117號店面要塗油漆，因經濟狀況不好，找工人要花錢
    ，為了省錢，所以找被告回來幫忙。從那時起被告就住在那
    裡等語。顯見被告進入被害人之上開處所，係基於被害人之
    請求及同意，是被告並非基於違反上開保護令之命令而進入
    被害人之上開處所至為顯然。被告既係應告訴人之請求及同
    意而進入上開處所，自難認被告另有違反上開遠離令之犯行
    ，附此敘明。
  (三)綜上，本件被告違反保護令，而對被告實施家庭暴力及騷擾
    行為之犯行，事證明確，洵堪認定，應依論科。
二、核被告所為係犯家庭暴力防治法第61條第1、2款之違反保護
    令罪。被告以一行為同時違反家庭暴力防治法第61條第1款
    及第2款，係單純一罪。公訴意旨雖未論及被告於上開時、
    地，另將該寵物店內裝狗用之籃子推向被害人，對被害人之
    身體實施不法侵害部分，惟此部分與業經起訴部分為單純一
    罪，本院自應併予審理，附此敘明。爰審酌被告已有四次違
    反保護令，分別經本院判決科刑，此有臺灣高等法院被告前
    案紀錄表在卷可稽，被告漠視法院核發保護令之效力，而違
    反上開保護令，致被害人精神上受有困擾，惟考量被告違反
    之手段、情節非重及犯罪後態度等一切情狀，量處如主文所
    示之刑，並諭知易科罰金之折算標準。
據上論斷，依刑事訴訟法第284條之1，家庭暴力防治法第61條第
1款、第2款，刑法第11條前段、第41條第1項前段，判決如主文
。
中    華    民    國    99    年    3     月    19    日
                  刑事第四庭  法  官  李桂英
上正本證明與原本無異。
如不服本判決應於收受送達後10日內向本院提出上訴書狀，並應
敘述具體理由；其未敘述上訴理由者，應於上訴期間屆滿後20日
內向本院補提理由書（均須按他造當事人之人數附繕本）「切勿
逕送上級法院」。告訴人或被害人如對於本判決不服者，應具備
理由請求檢察官上訴，其上訴期間之計算係以檢察官收受判決正
本之日期為準。
                              書記官  嚴君珮
中    華    民    國    99    年    3     月    19    日
附錄本案論罪科刑法條全文：
家庭暴力防治法第61條
違反法院依第14條第1項、第16條第3項所為之下列裁定者，為本
法所稱違反保護令罪，處3年以下有期徒刑、拘役或科或併科新
臺幣10萬元以下罰金：
一、禁止實施家庭暴力。
二、禁止騷擾、接觸、跟蹤、通話、通信或其他非必要之聯絡行
    為。
三、遷出住居所。
四、遠離住居所、工作場所、學校或其他特定場所。
五、完成加害人處遇計畫。

司法院資訊處製作；財團法人民間司法改革基金會備份。
